臺灣臺中地方法院刑事裁定
111年度撤緩字第9號
聲  請  人  臺灣臺中地方檢察署檢察官
受  刑  人  蔣仲濤


上列聲請人因受刑人犯詐欺案件，聲請撤銷緩刑之宣告（111年
度執聲字第11號），本院裁定如下：
    主    文
蔣仲濤之緩刑宣告撤銷。
    理    由
一、聲請意旨略以：受刑人蔣仲濤因詐欺案件，經本院於民國10
    9年4月30日以108年度中簡字第2465號判決判處有期徒刑3月
    ，緩刑3年，並應向依本院108年度中司調字第6262號調解程
    序筆錄所載給付方式支付被害人蔡宛諭新臺幣(下同)3萬元
    （給付方式為自109年1月起，於每月15日前各給付1萬元，
    至全部清償完畢止）及依本院108年度中司調字第6552號調
    解程序筆錄所載給付方式支付被害人李政良5萬元（給付方
    式為於109年2月25日前，給付5萬元），於109年6月15日確
    定在案。惟臺灣臺中地方檢察署（下稱臺中地檢署）檢察官
    以109年7月6日中檢增碩109執緩609字第1099068103號函通
    知受刑人應依判決書主文履行，並應提出已給付被害人2人
    之相關證明單據供臺中地檢署檢察官參酌，並副知被害人2
    人。經被害人李政良於109年7月22日具狀至臺中地檢署，表
    示受刑人未依照調解程序筆錄內容履行賠償，欲聲請撤銷緩
    刑；另被害人蔡宛諭亦於110年2月2日具狀臺中地檢署，表
    示受刑人僅賠償1萬元後，即未再還款，欲聲請撤銷緩刑。
    期間於109年9月3日傳喚受刑人至臺中地檢署，稱已經全部
    賠償完畢，並表示會於109年9月4日將賠償單據檢送至臺中
    地檢署，直至109年12月22日仍未收到賠償單據，即再行傳
    喚亦未到庭，顯然違反刑法第74條第2項第3款所定之負擔情
    節重大甚明。核該受刑人所為，已合於刑法第75條之1第1項
    第4款（聲請書誤載為第75條第1項第4款）所定得撤銷緩刑
    宣告之原因，爰依刑事訴訟法第476條規定聲請撤銷緩刑等
    語。
二、按緩刑宣告，得斟酌情形，命犯罪行為人向被害人支付相當
    數額之財產或非財產上之損害賠償；受緩刑之宣告而違反第
    74條第2項第1款至第8款所定負擔情節重大者，足認原宣告
    之緩刑難收其預期效果，而有執行刑罰之必要者，得撤銷其
    宣告，刑法第74條第2項第3款、第75條之1第1項第4款分別
    定有明文。是刑法第75條之1規定係採裁量撤銷主義，立法
    者仍以違反所定負擔「情節重大」、「難收其預期效果」、
    有執行刑罰之「必要」等不確定法律概念以及比例原則，賦
    予法院裁量撤銷緩刑與否之權限，法官自應就具體情事詳加
    審酌是否有緩刑難收其預期效果之情形。至於所謂「情節重
    大」，係指受判決人顯有履行負擔之可能，而隱匿或處分其
    財產、故意不履行、無正當事由拒絕履行或顯有逃匿之虞等
    情事而言。因此，違反負擔之情形是否重大，應斟酌緩刑期
    間命應遵守事項之達成與宣告緩刑之目的為綜合考量，非謂
    有違反負擔即逕予認定屬情節重大而應撤銷緩刑宣告，合先
    敘明。
三、經查：　　
㈠、受刑人蔣仲濤因詐欺案件，經本院以108年度中簡字第2465號
    判決判處有期徒刑3月，緩刑3年，並應依本院108年度中司
    調字第6262號調解程序筆錄所載調解成立條款履行賠償義務
    ，即應向被害人蔡宛諭賠償3萬元，其給付方式為：自109年
    1月起，於每月15日前各給付1萬元至全部清償完畢止及依本
    院108年度中司調字第6552號調解程序筆錄所載調解成立條
    款履行賠償義務，即應向被害人李政良賠償5萬元，其給付
    方式為：於109年2月25日前，支付5萬元，於109年6月15日
    確定在案等情，有前開刑事判決書及臺灣高等法院被告前案
    紀錄表各1 份附卷可稽。
㈡、又受刑人經臺中地檢署發文通知應依判決主文履行，並應提
    出已給付被害人2人之相關證明單據以為證明，惟被害人李
    政良於109年7月22日具狀至臺中地檢署，表示受刑人未依照
    調解程序筆錄內容履行賠償，欲聲請撤銷緩刑，臺中地檢署
    檢察官於109年9月3日傳喚受刑人到庭，受刑人稱已經全部
    賠償完畢，並表示會於109年9月4日將賠償單據檢送臺中地
    檢署。嗣臺中地檢署檢察官於109年9月4日電話聯絡被害人
    李政良，被害人李政良表示受刑人到目前為止都沒有賠償、
    於109年9月8日電話聯絡被害人蔡宛諭，被害人蔡宛諭表示
    受刑人僅賠償第1期之1萬元，之後再也沒有賠償。直至109
    年12月22日臺中地檢署仍未收到賠償單據，即再行傳喚受刑
    人亦未到庭，臺中地檢署再囑託臺中市政府警察局第一分局
    、霧峰分局送達執行傳票，受刑人仍未到庭。臺中地檢署檢
    察官復於110年1月29日電話連絡被害人蔡宛諭，被害人蔡宛
    諭表示仍僅收到第1期之1萬元，之後再也沒有賠償，並於11
    0年2月2日具狀請求臺中地檢署檢察官聲請撤銷緩刑。本件
    經送閲呈請撤銷受刑人之緩刑，因有「臺中市○○區○○路0段0
    00巷00弄00號」之居所未送達，重新傳喚受刑人於110年8月
    18日、110年10月28日到臺中地檢署說明，並囑託臺中市政
    府警察局大雅分局、霧峰分局送達執行傳票，受刑人均未到
    庭。檢察官於110年12月17日再以電話詢問被害人蔡宛諭關
    於受刑人之還款情形，被害人蔡宛諭表示受刑人只賠1萬元
    ，之後就再也沒有賠償了，要請求對受刑人撤銷緩刑；被害
    人李政良復於110年12月9日具狀至臺中地檢署，表示受刑人
    未依照調解程序筆錄內容履行賠償，請求撤銷受刑人之緩刑
    等情，有臺中地檢署109年7月6日中檢增碩109執緩609字第1
    099068103號函1份、被害人李政良於109年7月22日出具之書
    狀及與受刑人間通訊軟體對話紀錄擷圖12張、臺中地檢署10
    9年9月3日執行筆錄、臺中市政府警察局霧峰分局110年1月7
    日中市警霧分偵字第1090105138號函檢送送達證書、臺中市
    政府警察局第一分局110年1月5日中市警一分偵字第1090108
    368號函檢送送達證書及送達照片、被害人蔡宛諭於110年2
    月2日出具之書狀、中華郵政股份有限公司南投郵局110年12
    月6日投營字第1102910035號函檢送被害人蔡宛諭帳戶之歷
    史交易明細、臺中市政府警察局大雅分局110年10月20日中
    市警雅分偵字第1100045946號函、臺中市政府警察局霧峰分
    局110年10月11日中市警霧分偵字第1100039282號函檢送送
    達證書、被害人李政良於110年12月9日出具之書狀各1份、
    臺中地檢署送達證書11份、辦案公務電話紀錄表4份在卷可
    參，是受刑人迄未依本院108年度中司調字第6262號、第655
    2號調解程序筆錄所示內容履行一節，堪以認定，足徵受刑
    人並未依緩刑條件所定給付方式賠償被害人，核與刑法第75
    條之1第1項第4款規定之要件相符。
㈢、原確定之刑事判決，除考量受刑人前未曾因故意犯罪受有期
    徒刑以上刑之宣告，符合刑法第74條第1項第1款規定之緩刑
    要件外，同時考量受刑人與被害人2人已成立訴訟上調解，
    而諭知緩刑3年，並斟酌受刑人依成立之調解內容，需分別
    賠償被害人蔡宛諭3萬元、李政良5萬元，仍待受刑人分別依
    上開給付方式履行，為能有效督促受刑人履行調解內容，以
    免受刑人存有僥倖心理，以使被害人2人獲得充足之保障，
    確保受刑人緩刑之宣告能收具體之成效，而為附負擔之緩刑
    宣告。從而，該命受刑人向被害人支付賠償金之負擔，乃原
    確定判決諭知受刑人緩刑之重要負擔，此亦為受刑人及被害
    人2人所深知並接受之重要條件。受刑人既同意以前揭內容
    與被害人2人成立調解，以賠償被害人2人所受之損害，堪認
    受刑人當時業已充分衡量自身之財務狀況，認其確有足夠能
    力按期如數給付，始以上開金額及付款方式與被害人2人達
    成和解。然受刑人自109年1月15日迄110年12月17日，長達1
    年11個月之時間，竟僅給付1萬元與被害人蔡宛諭、且未給
    付任何賠償金與被害人李政良，復以各項理由拖延付款，並
    向臺中地檢署檢察官佯稱已賠償完畢，有執行筆錄1份、臺
    中地檢署辦案公務電話紀錄表4份、被害人李政良出具之書
    狀2份、被害人蔡宛諭出具之書狀1份在卷可證，足見受刑人
    無視此一緩刑所定負擔之效力，而有故意不履行及無正當事
    由拒絕履行等情，違反所定負擔情節自屬重大，無從再預期
    受刑人將會恪遵相關法令規定，本院認原宣告之緩刑難收其
    預期效果，而有執行刑罰之必要，是聲請人依刑法第75條之
    1第1項第4款之規定聲請撤銷緩刑之宣告，核無不合，應予
    准許。
四、依刑事訴訟法第476條，刑法第75條之1第1項第4款，裁定如
    主文。
中　　華　　民　　國　　111 　年　　1 　　月　　18　　日
                  刑事第十五庭  法  官　張雅涵
以上正本證明與原本無異。
如不服本裁定，應於收受送達後5日內向本院提出抗告狀。（應
附繕本）
                                書記官  曾惠雅
中　　華　　民　　國　　111 　年　　1 　　月　　18　　日